---
title: "Tarea_1"
author: "Alejandro Parra"
date: "26/02/2022"
output: html_document
---

### Literal.A
Crear un identificador de nombre "ciudad" y asigne como valor el nombre de alguna ciudad
```{r ,echo = TRUE}
ciudad <- "Ambato"
ciudad
```

### Literal.B
Crear un identificador de nombre "pais_andes" y asigne como valor los nombres de los países por donde cruza la cordillera de Los Andes

```{r ,echo = TRUE }

paises_andes <- c("Argentina", "Bolivia", "Chile", "Colombia",
                  "Ecuador" ,"Perú", "Venezuela")
paises_andes
```

### Literal.C

Crear un dataframe con 12 eventos (files) y 5 variables (columnas), cada columna debe tener diferentes tipos de datos (entero, decimal, caracter, logico)

```{r ,echo = TRUE}

Tabla <- data.frame( index=seq(1:12),
                     paises= c("Argentina", "Bolivia", "Chile", "Colombia",
                               "Ecuador" ,"Perú", "Venezuela","España",
                               "China","México","Francia","Japón") , 
                     num_ciudad= sample(1:20, 12, replace = TRUE),
                     población=c("57.9","65.7","12.3","54.1","72.78",
                                 "45.9","90.4","52.8",
                                 "76.7","13.4","78.8","120.9"),
                     estatura=sample(c("alto", "medio", "bajo"),
                                     12,replace=TRUE))
Tabla
```

### Literal.D
Cargue el dataset "DNase" e identifique su estructura. Extraiga (subset) los datos que cumplan con las condiciones de:
1. "conc" (concentracion) entre 0.1 y 0.2
2. "Run" diferente a 2, "conc" mayor a 0.2 y "density" menor o igual a 1.0

```{r ,echo = TRUE,warning=FALSE}
setwd("C:/Users/Alejandro Parra Ruiz/Desktop")
library("dplyr")
concen1 <- filter(DNase, conc <= 0.2 & conc >= 0.1)
concen1
```


```{r ,echo = TRUE,warning=FALSE}
concen2 <- filter(DNase, Run !=2 & conc > 0.2 & density<=1)
concen2
```



